【裁判字號】    90,親,71
【裁判日期】    901030
【裁判案由】    確認非婚生子女
【裁判全文】
臺灣桃園地方法院民事判決  九十年度親字第七一號
    原      告    丁○○
    被      告    甲○○即羅.
    兼法定代理人  乙○○
    訴訟代理人    丙○○
右當事人間否認子女事件，本院判決如左：
    主      文
確認被告羅仁宏非原告自被告乙○○受胎所生之子。
訴訟費用由被告負擔。
    事      實
甲、原告方面：
  一、聲明：如主文所示。
  二、陳述：原告與被告乙○○（原名王日男，八十九年七月四日改名乙○○）本係
      夫妻，原告因故於八十六年底離家出走，嗣於八十九年九月十八日協議離婚，
      原告嗣於九十年一月六日與訴外人羅文結婚並於九十年五月二日生下一子即
      被告甲○○（出生證明書上記載新生兒姓名為羅仁宏係原告要求醫療院所記載
      ，依法申報出生登記時，戶政機關依法推定新生兒為原告與被告乙○○之婚生
      子，故戶籍謄本上登載為甲○○）惟原告與於被告八十六年底前即行分居，迄
      今未曾再同居，是被告甲○○非原告自被告乙○○受胎所生，為此依法訴請判
      決如聲明。
  三、證據：提出出生證明書一份、乙○○、丁○○戶籍謄本一份、存證信函（以上
      均影本）、相片各一紙為證，並聲請訊問證人羅文。
乙、被告方面：
  一、聲明：同意原告之請求。
  二、陳述：這個孩子（甲○○）不是被告乙○○與原告丁○○所生，因為原告已經
      離家好幾年，被告乙○○在原告要與他辦理離婚時才知道有這個小孩，被告乙○○與原告離婚已經將近一年了等語。
丙、本院依職權囑託法務部調查局鑑定兩造之血緣關係。
     理      由
一、本件原告主張其與被告乙○○本係夫妻，嗣後於八十九年九月十八日協議離婚，
    惟離婚後之九十年五月二日原告生有一子即被告甲○○之事實，業據其提出戶籍
    謄本、出生證明書、離婚協議書等件為憑，自堪信為真實。又原告主張其與被告
    乙○○於八十六年底前即行分居，迄今未曾再同居，被告甲○○應非自被告乙○○受胎所生乙節，經本院囑託法務部調查局鑑定兩造間血緣關係之結果，覆稱依
    遺傳法則，羅仁宏（即為甲○○）之血型及各項ＤＮＡＳＴＲ型式別與羅文相
    對應型別均無矛盾，經計算其ＣＰＩ值為四三一六七七以上，因此認為羅文即
    可能（機率為百分之九十九點九九以上）為羅仁宏（即甲○○）之生父。而依據
    統計原理ＣＰＩ值為一○○○○表示百分之九十九點九九具有一親等血緣關係，
    此有該局九十年八月三十日陸(四)字第九○一七六一五二號函暨鑑定紀錄表在卷
    可稽，且證人即被告甲○○之生父羅文到庭證稱：原告離家後回娘家住，我們
    是耀文電子公司的同事，在八十八年原告進入公司，我們在同一部門工作，因而
    認識，剛開始不知道原告結婚了，八十八年底才知道原告結婚，我們在結婚前並
    無共同租屋同居，但兩人在八十八年底有發生性關係，發生性關係後才知道原告
    有丈夫，我確信被告羅仁宏（應為甲○○）是我跟原告丁○○所生，因為原告一
    直都住在娘家，沒有回去找她丈夫，也沒有其他男友等語，是原告之主張，應屬
    真實。
二、按民法第一千零六十三條第一項推定之婚生子女，如夫妻之一方能證明妻非自夫
    受胎者，得於知悉子女出生之日起，一年內提起否認之訴，同條第二項定有明文
    。查原告受胎生下被告甲○○，其受胎期間既係在其與被告乙○○婚姻關係存續
    中，則依法自應推定被告甲○○為原告與被告乙○○之婚生，然原告受胎懷有被
    告甲○○時，並未與同居即非自受胎，準此，原告於知悉被告甲○○出生之日起
    一年內提起本件訴訟，於法洵屬有據，應予准許。
三、據上論結，本件原告之訴為有理由，依民事訴訟法第八十五條第一項前段、第七
    十八條判決如主文。
中      華      民      國    九十      年      十      月    三十      日
                                        臺灣桃園地方法院民事第二庭
~B法      官  林孟宜
右為正本係照原本作成
如對本判決上訴須於判決送達後廿日內向本院提出上訴狀
中      華      民      國    九十      年      十      月    三十      日
~B法院書記官  謝文心


司法院資訊處製作；財團法人民間司法改革基金會備份。
